【裁判字號】    97,抗,10
【裁判日期】    970131
【裁判案由】    本票裁定
【裁判全文】
臺灣新竹地方法院民事裁定                97年度抗字第10號
抗  告  人  乙○○
            甲○○○
            丁○○
相  對  人  丙○○○○○○○
上列抗告人與相對人間因本票裁定事件，對於中華民國96年12月
12日本院96年度票字第2205號裁定提起抗告，本院裁定如下：
    主    文
抗告駁回。
抗告程序費用新臺幣壹仟元由抗告人連帶負擔。
    理    由
一、按執票人向本票發票人行使追索權時，得聲請法院裁定後強
    制執行，此為票據法第123條所明文規定。又按本票執票人
    ，依票據法第123條規定，聲請法院裁定許可對發票人強制
    執行，係屬非訟事件，此項聲請之裁定，及抗告法院之裁定
    ，僅依非訟事件程序，就本票形式之要件是否具備予以審查
    為已足，並無確定實體上法律關係存否之效力，若係實體上
    問題，應依訴訟程序另謀解決，非非訟事件程序所得審究，
    最高法院56年台抗字第714號、57年台抗字第76號亦著有判
    例可資參照。
二、本件相對人主張：其執有抗告人於民國94年12月21日所共同
    簽發，如原裁定所示之本票乙紙，內載金額新臺幣200,000
    元，未載到期日，並免除作成拒絕證書，詎經相對人向抗告
    人提示而未獲付款，爰依票據法第123條聲請裁定許可強制
    執行等情，業據其提出本票乙紙為證，原裁定予以准許，即
    無不合。抗告意旨略以：抗告人與相對人間所簽立之系爭本
    票債務，僅抗告人乙○○為主債務人，其餘抗告人甲○○○
    、丁○○二人均為保證人，依民法第745條之規定，自均得
    主張先訴抗辯權，且兩造現已就系爭債務協議和解中，雙方
    債權債務之關係非比單純，為此請求廢棄原裁定等語。惟查
    ，依相對人於原審所提出之系爭本票觀之，抗告人甲○○○
    、丁○○亦確為系爭本票之共同發票人，且本票裁定既採形
    式審查，則原審裁定依相對人之聲請，併就抗告人甲○○○
    、丁○○部分亦予以核發本票裁定，於法並無不合。況抗告
    人所稱上情，即便屬實，亦係屬實體法上之爭執及問題，揆
    諸首揭說明，如兩造間就此仍有爭執，應由抗告人另行提起
    訴訟，以資解決，非本件非訟程序所得加以審究，是本件抗
    告人提起抗告為無理由，應予駁回。
三、據上論結，本件抗告為無理由，依非訟事件法第46條、第24
    條第1項、第21條第2項，民事訴訟法第495條之1第1項、第4
    49條第1項、第95條、第85條第2項，裁定如主文。
中    華    民    國    97    年    1    月    31    日
                民事第二庭      審判長法  官   楊明箴
                                      法  官   方鴻愷
                                      法  官   彭淑苑
以上正本係照原本做成。
如不服本裁定，僅得於收受本裁定正本送達後10日內，以適用法
規顯有錯誤為理由，向本院提出再抗告狀，（須附繕本一份及繳
納再抗告裁判費新臺幣1,000元），經本院許可後始可再抗告。
                                書記官 王恬如
中    華    民    國    97    年    1    月    31    日


司法院資訊處製作；財團法人民間司法改革基金會備份。
